【裁判字號】    95,交抗,421
【裁判日期】    950529
【裁判案由】    違反道路交通管理處罰條例
【裁判全文】
臺灣高等法院刑事裁定                 95年度交抗字第421號
抗  告  人  甲○○
上列抗告人因違反道路交通管理處罰條例案件，不服臺灣桃園地
方法院中華民國九十五年五月五日裁定（九十五年度交聲字第二
十五號），提起抗告，本院裁定如下：
    主  文
抗告駁回。
    理  由
一、本件抗告意旨略以：原審法官對抗告人即異議人之陳述均以
    不足採信而全部予以否定，但卻對警官不確定且不實之陳述
    完全採信而為抗告人不利之裁定，因之提起抗告云云。
二、按汽車行近行人穿越道前，應減速慢行，遇有行人穿越時，
    無論有無交通警察指揮或號誌指示，均應暫停讓行人先行通
    過，道路交通安全規則第一百零三條定有明文。又汽車駕駛
    人，駕駛汽車行近行人穿越道，不減速慢行或行人穿越道有
    行人穿越時，不暫停讓行人先行通過者，處新臺幣（下同）
    六百元以上一千八百元以下罰鍰，道路交通管理處罰條例第
    四十四條第一項第二款定有明文。
三、本院查：
(一)本件抗告人即異議人甲○○於民國（下同）九十四年十一月
    二十四日在臺北市○○○路與民權東路口處，因駕駛「6C-6
    33號」營業小客車，於行人穿越道有行人通行時，不暫停讓
    行人先行等情，業據證人即舉發違規警員即任職臺北市政府
    警察局中山交通分隊之吳明華於原審訊問時證陳：「當時伊
    在臺北市○○○路與民權東路交叉路口東南角，在執行取締
    違規未禮讓行人右轉的勤務，距離路口約二十公尺，發現6C
    -633號營業小客車從中山北路由南往北方向行駛，右轉民權
    東路往東方向行駛，在行經斑馬線時未禮讓行人先行，就攔
    停舉發異議人駕駛行經斑馬線未禮讓行人先行。」云云（參
    見原審卷九十五年二月十七日訊問筆錄），並為抗告人所不
    爭執，復有前揭舉發違反道路交通管理事件通知單一紙在卷
    足憑，應堪信為真實。
(二)抗告人之聲明異議意旨雖稱：抗告人於上開時間駕駛營業小
    客車沿臺北市○○○路由南向北方向行駛至民權東路路口右
    轉，車已經停在斑馬線上，卻遭前部計程車停車攬客，當前
    車發現前方值勤之警察在照相取締時，即放棄攬客迅速離去
    ，抗告人卻遭警攔停開罰單，抗告人之駕駛行為應無不妥，
    實因前車違規而造成云云，惟證人吳明華證稱：「異議人（
    即抗告人）之營業小客車之前方應該有另一輛營業小客車，
    但前面那輛營小客車一定有禮讓在行人穿越道行走之行人先
    行，才不會攔他，而抗告人駕駛之第二輛車子有暫停，但是
    沒有禮讓行人而逕自右轉民權東路，才會舉發異議人之違規
    ，又異議人前面之營業小客車經過斑馬以後，一般而言，異
    議人駕駛之營業小客車距離前車會有一段距離，異議人之車
    看到行人走過來，就應該煞停讓行人先行，異議人前方之營
    業小客車當時已經停車，表示已經有行人行經該處，異議人
    駕駛之營業小客車就應該停車讓行人先行，異議人前方之車
    輛應該是有看到伊在執行勤務，所以有先讓行人先行，然後
    再通過行人穿越道，而異議人之車沒有禮讓行人逕自右轉。
    」等語（參見原審法院同上訊問筆錄），按證人吳明華為執
    勤之警員，與抗告人素不相識，且無仇怨，抗告人如無違規
    情事，應無故誣攀之理，其上開證詞，應非子虛，堪予採信
    ，是抗告人前開辯解，要係諉責之詞，不足採信。
(三)又關於抗告人所辯：「在一定安全範圍內，汽車行經行人穿
    越道，可在行人通過前先行通過。」云云，按證人吳明華固
    證稱：「是有如異議人所述之規定，行人在四格斑馬線約三
    公尺前，就是約一個車道前，車輛可以先行通過行人穿越道
    。但伊舉發違規當時，異議人一句話都沒有說，甚至連年籍
    都沒有說，伊請異議人出示證件，異議人就直接把證件交給
    伊，伊出示證件，告訴異議人因為行經斑馬線未禮讓行人先
    行而逕行通過要開罰單。因為伊有個習慣，開違規通知單時
    ，都會錄音，如果有需要的話，可以調錄音帶供參。」等語
    ，顯見抗告人所辯：伊駕駛營業小客車在安全範圍內，可以
    優先通過行人穿越道云云，顯與實情不符，其所辯，亦係飾
    卸之詞，要無足採。
四、綜上所述，抗告人顯有上開違規之事實，已甚明確，原審法
    院以抗告人確有前開違規行為，並認抗告人前開辯解不足採
    信，認為原裁決機關依上開道路交通管理處罰條例第四十四
    條第二款規定，對抗告人裁處一千二百元罰鍰，核無不合，
    而裁定駁回抗告人之異議，經核其認事用法均無不合。本件
    抗告人之抗告意旨泛言指摘原裁定不當，難認為有理由，應
    予駁回。
五、據上論斷，應依道路交通案件處理辦法第二十六條、刑事訴
    訟法第四百十二條，裁定如主文。
中    華    民    國    95    年    5     月    29    日
                  刑事第三庭審判長法  官  許國宏
                                  法  官  林銓正
                                  法  官  許增男
以上正本證明與原本無異。
不得再抗告。
                                  書記官  葉金發
中    華    民    國    95    年    5     月    29    日


司法院資訊處製作；財團法人民間司法改革基金會備份。
